臺灣桃園地方法院民事裁定
111年度消債聲免字第14號
聲  請  人  
即  債務人  林香蓮  
上列當事人因消費者債務清理事件聲請免責，本院裁定如下：
    主  文
債務人林香蓮應予免責。
    理  由
一、按債務人因第133條之情形，受不免責之裁定確定後，繼續
    清償達該條規定之數額，且各普通債權人受償額均達其應受
    分配額時，得聲請法院裁定免責，消費者債務清理條例（下
    稱消債條例）第141條第1項定有明文。依其立法理由可知此
    規定係為鼓勵債務人利用其薪資、執行業務所得或其他固定
    收入清償債務，以獲得免責，賦予其重建經濟之機會。從而
    ，債務人依消債條例第141條規定聲請免責時，法院僅須依
    債務人是否已清償達消債條例第133條規定之數額及各普通
    債權人受償額是否均達其應受分配額為免責與否之認定，無
    須再斟酌原不免責事由之情節及其他一切情狀。
二、聲請意旨略以：聲請人即債務人前經本院依消債條例第133
    條之規定裁定不免責確定後，已繼續清償各債權人達該條規
    定之數額，爰依消債條例第141條之規定，聲請裁定准予免
    責等語。
三、經查：
　㈠本件聲請人於民國109年8月25日聲請清算，經本院以109年度
    消債清字第121號裁定駁回其聲請，聲請人不服依法提起抗
    告，嗣本院認為抗告有理由，並以110年度消債抗字第3 號
    裁定自110年7月30日上午10時起開始清算程序並同時終止；
    嗣於110年12月30日，因聲請人具有消債條例第133條所規定
    之不免責事由，經本院以110年度消債職聲免第96號裁定不
    免責（下稱不免責裁定）確定在案等情，有上開裁定在卷為
    憑（本院卷第20至32頁）。
　㈡聲請人主張其於不免責裁定後，已繼續償還債權人一定之金
    額，且各債權人受償額均達消債條例第141條所規定之應受
    分配額，業具其提出匯票影本及收件回執等件在卷為憑（詳
    如附表）；復經本院依職權函詢各債權人自不免責裁定後所
    受清償之數額，有全體債權人陳報狀在卷可稽（詳如附表）
    ，兩者互核相符，堪信為真實，則聲請人依消債條例第141
    條規定，聲請裁定免責，即屬有據。　
四、綜上所述，本件聲請人前因有消債條例第133條之情形，受
    不免責之裁定確定後，繼續清償達該條規定之數額，且各普
    通債權人受償額均達其應受分配額，已符合消債條例第141
    條所規定之免責要件。從而，聲請人聲請免責，為有理由，
    應予准許。
五、爰裁定如主文。
中　　華　　民　　國　　111 　年　　10　　月　　31　　日
                  民事第三庭    法　官　吳佩玲

附表：　　
編號 債權人 最低應受償之金額（A） 聲請人還款證明 債權人回函 1 中國信託商業銀行股份有限公司 10,569 本院卷第36至38頁 本院卷第74至76頁 2 聯邦商業銀行股份有限公司 306 本院卷第40至42頁 本院卷第64至68頁 3 遠東國際商業銀行股份有限公司 7,761 本院卷第44至46頁 本院卷第70至72頁 4 永豐商業銀行股份有限公司 4,958 本院卷第48至50頁 本院卷第80頁 5 日盛國際商業銀行股份有限公司 2,293 本院卷第52至54頁 本院卷第84至88頁 6 台北富邦商業銀行股份有限公司 10,569 本院卷第56至58頁 本院卷第78頁 總計  36,456元   備註：    1.A欄計算式如110年度消債職聲免字第96號裁定附表所示（本院卷第32頁）。     

上列正本證明與原本無異。
如不服本裁定應於送達後10日內向本院提出抗告狀，並應繳納抗
告費新臺幣1,000 元。             
中　　華　　民　　國　　111 　年　　10　　月　　31　　日
                              書記官　龍明珠